臺灣高雄地方法院刑事判決　　　　　　94年度交簡上字第87號
公　訴　人　台灣高雄地方法院檢察署檢察官
上　訴　人　乙○○　男　66歲（民國28年1月25日生）
即　被　告
上列上訴人因公共危險案件，不服本院94年度交簡字第567 號中
華民國94年3 月14日第一審判決（聲請簡易判決處刑案號：94年
度速偵字第337 號），提起上訴，本院管轄之第二審合議庭判決
如下：
    主  文
上訴駁回。
    事  實
一、乙○○明知服用酒類後，不能安全駕駛動力交通工具者，不
    得為駕駛行為，仍於民國94年2 月2 日11時許，在其位於高
    雄市○○區○○街163 之2 號之住處及工作處所飲用酒類後
    ，猶騎乘車牌號碼為KVW-787 號之重型機車，沿高雄市○○
    路往必信街方向行駛，嗣於同日下午3 時38分許，行經高雄
    市○○區○○街與必信街口時，因騎乘機車有蛇行、車身搖
    擺不定等駕駛操控力欠佳之狀況，而為警攔停盤查，經警對
    其施以酒精濃度測試結果，測得其呼氣酒精濃度達每公升0.
    88毫克，始查悉上情。
二、案經高雄市政府警察局鹽埕分局報請臺灣高雄地方法院檢察
    署檢察官偵查後聲請簡易判處刑。
    理  由
一、上開犯罪事實，業據被告乙○○於警詢、偵查中及本院審理
    時坦承不諱，而其為警查獲後，經警對其施以測試之結果，
    發現其吐氣中酒精濃度達每公升0.88毫克（ＭＧ＼Ｌ）等情
    ，有酒精濃度檢測表1 紙在卷可憑，復有「刑法第一百八十
    五條之三案件測試觀察紀錄表」1 份可參。按刑法第185 條
    之3 規定所謂「不能安全駕駛」，係抽象危險犯，並不以發
    生具體危險為必要，而對於吐氣酒精濃度已達每公升0.55毫
    克（0.55ＭＧ＼Ｌ）以上者，肇事率為一般正常人之10倍，
    認為已達不能安全駕車之標準，此業經法務部88年5 月18日
    以法88檢字第001669號函告週知，應為絕對不能安全駕駛動
    力交通工具，且就醫學文獻所知，酒精對人體造成之影響，
    於吐氣時酒精濃度達每公升0.25毫克（約相當於體內血液中
    酒精濃度50ＭＧ＼ＤＬ或0.05％）即會輕度中毒，造成輕度
    協調功能降低；吐氣酒精濃度達每公升0.5 毫克時（約相當
    於體內血液中酒精濃度100 ＭＧ＼ＤＬ或0.1 ％）屬輕到中
    度中毒症狀，出現反應較慢、感覺減低、影響駕駛之狀況；
    又飲酒後1 小時許，其體內血液酒精濃度可達最高，飲酒1
    小時後其體內之酒精濃度隨即消減，此亦分別有行政院國軍
    退除役官兵輔導委員會臺北榮民總醫院88年8 月8 日（88）
    北總內字第26868 號函文、88年10月26日（88）院賓文廉字
    第13407 號臺灣高等法院函中台北醫學院附設醫院精神科主
    任蔡尚穎「酒精對人體生理與行為之影響」1 文可據。本件
    被告酒後騎乘機車有蛇行、車身搖擺不定等駕駛操控力欠佳
    之狀況，且經警觀察有意識模糊及多話之狀況，業經警載明
    於卷附之「刑法第一百八十五條之三案件測試觀察紀錄表」
    ，是其當時顯然已因飲酒致精神狀況欠佳甚明，參以其吐氣
    中酒精濃度達每公升0.88毫克，益足證其於酒後騎乘機車之
    始及案發當時均已達不能安全駕駛之情狀。綜上所述，本案
    事證已臻明確，被告之犯行堪以認定。
二、核被告乙○○所為，係犯刑法第185 條之3 服用酒類不能安
    全駕動力交通工具而駕駛之公共危險罪。原審以被告犯行明
    確，依刑事訴訟法第449 條第1 項前段、第3 項、第454 條
    第2 項、刑法第185 條之3 、第42條第2 項、罰金罰鍰提高
    標準條例第2 條，並審酌酒精成分對人之意識、控制能力具
    有不良影響，超量飲酒後會導致對週遭事務之辨識及反應能
    力較平常狀況薄弱，因而酒後駕車在道路上行駛，對一般往
    來之公眾及駕駛人自身皆具有高度危險性，被告明知上情，
    既漠視自己安危，更罔顧公眾行之安全，於服用酒類，酒後
    吐氣中酒精濃度達每公升0.88毫克，已處於不能安全駕駛動
    力交通工具之狀態，仍騎乘機車上路，於他人之生命安全危
    害非輕，惟念其犯罪後坦承犯行，態度尚稱良好等一切情狀
    ，量處罰金20000 元，並諭知易服勞役之折算標準，其認事
    用法核無不合，量刑亦屬妥適。被告上訴意旨指摘原判決量
    行不當，求予撤銷改判以減免罰金或不罰或諭知緩刑云云，
    為無理由，應予駁回。
據上論斷，應依刑事訴訟法455 條之1 第1 項、第3 項、第368
條，判決如主文。
本案經檢察官甲○○到庭執行職務。
中　　華　　民　　國　　94　　年　　6 　　月　　29　　日
                  交通法庭  審判長法　官  張維君
                                  法  官  伍逸康
                                  法  官  劉惠娟
以上正本證明與原本無異
本件不得上訴
中　　華　　民　　國　　94　　年　　6 　　月　　29　　日
                                  書記官　陳素徵
附錄本案論罪科刑法條全文：
刑法第185條之3：
服用毒品、麻醉藥品、酒類或其他相類之物，不能安全駕駛動力
交通工具而駕駛者，處一年以下有期徒刑、拘役或三萬元以下罰
金。
